【裁判字號】    97,交聲,414
【裁判日期】    970422
【裁判案由】    違反道路交通管理處罰條例聲明異議
【裁判全文】
臺灣士林地方法院交通事件裁定         97年度交聲字第414號
原處分機關  臺北市交通事件裁決所
異 議 人即
受 處 分人  甲○○
上列異議人即受處分人因違反道路交通管理處罰條例案件，對於
臺北市交通事件裁決所97年2 月25日所為之處分（原處分案號：
北市裁四字第裁22-AC0000000號），聲明異議，本院裁定如下：
    主  文
原處分撤銷。
甲○○汽車駕駛人，行車速度，超過規定之最高時速，處新臺幣
貳仟貳佰元，並記違規點數壹點。
    理  由
一、按汽車駕駛人，行車速度，超過規定之最高時速，處新臺幣
    （下同）1,200 元以上2,400 元以下罰鍰，並記違規點數1
    點，道路交通管理處罰條例第40條、第63條第1 項第1 款，
    分別定有明文。再按汽車駕駛人之行為經以科學儀器取得證
    據資料證明其行為違規者，得逕行舉發，而逕行舉發，以汽
    車所有人為被通知人製單舉發，道路交通管理處罰條例第7
    條之2 第1 項第7 款、第2 項，分別定有明文。又按受舉發
    違反道路交通管理事件之受處罰人，認為受處罰之違規行為
    應歸責他人者，應於舉發違反道路交通管理事件通知單應到
    案日期前，檢附相關證據及應歸責人相關證明文件，向處罰
    機關告知應歸責人，處罰機關應即另行通知應歸責人到案依
    法處理。逾期未依規定辦理者，仍依本條例各該違反條款規
    定處罰，道路交通管理處罰條例第85條第1 項，亦定有明文
    。是以，於逕行舉發之交通違規案件，汽車所有人若未遵期
    到案陳明實際駕駛人，自應受推定為汽車駕駛人，並依對汽
    車駕駛人之規定予以裁罰（包括罰鍰、記違規點數等處罰）
    。
二、原處分意旨略以：異議人即受處分人（下稱異議人）甲○○
    所有之車牌號碼4101-QE 號自用小客車，於民國96年6 月24
    日14時3 分許，在行經臺北市○○○道○ 段（下山方向），
    經臺北市政府警察局士林分局以雷達測速儀器測得行車時速
    為每小時57公里，超過該路段之法定最高速限（即每小時40
    公里）17公里，乃以該儀器當場拍照採證，並依道路交通管
    理處罰條例第40條之規定，裁處異議人罰鍰2,200 元等語。
三、聲明異議意旨略以：伊行經原處分所指路段時，自覺並未超
    速，亦不覺被拍照，原處分機關並未出示採證照片，又縱使
    確有採證照片，該測速照相設備可能未經檢驗合格，況本件
    舉發路段上之限速標誌可能有設置地點不明、錯置或置換太
    過頻繁之情況，使駕駛人不及反應，爰依法聲明異議云云。
四、經查，異議人所有之車牌號碼4101-QE 號自小客車，確有於
    本件舉發時間，駛經本件舉發違規路段之事實，為異議人所
    不否認，並有攝得前開車輛違規之採證照片乙幀在卷可稽，
    經核該採證照片顯示異議人車輛當時時速為每小時57公里，
    而該路段之速限為每小時40公里，是異議人車輛確有於本件
    舉發時、地超速行駛之違規事實，應甚明確，堪予認定。至
    異議人雖以前開情詞置辯，惟查：
(一)本件違規事實，係由舉發機關臺北市政府警察局士林分局於
    96年6 月24日以固定式雷達測速儀查獲並拍照存證，有採證
    照片一幀在卷可佐，又該雷達測速儀器（器號：804-309/60
    016 號）於95年7 月19日、96年7 月24日先後通過經濟部標
    準檢驗局之檢定，且檢定有效期限為95年7 月19日至97年7
    月31日等情（本件舉發違規時間為96年6 月24日），業經本
    院調取經濟部標準檢驗局發給之雷達測速儀檢定合格證書二
    紙核閱無訛（附於本院卷），是異議人空言指摘本件並無採
    證照片、雷達測速照相儀器未經檢驗合格云云，自非可採。
(二)又查本件舉發違規地點（即仰德大道4 段往下山方向）前方
    設有明確速限標誌（即速限每小時40公里），且告示「常有
    測速照相，請依速限行駛」，此有台北市政府警察局士林分
    局97年4 月1 日北市警士分交字第09730800300 號函及現場
    照片一幀附卷可憑，應甚明確，是異議人所稱舉發路段上之
    限速標誌可能有設置地點不明、錯置或置換太過頻繁之情況
    云云，顯非有據，不足採憑。
五、綜上所述，本件違規事實事證明確，堪予認定。又本件舉發
    機關係以科學儀器採證後，逕行舉發車輛所有人即異議人，
    符合逕行舉發之要件，而異議人並未於應到案日期前陳明實
    際駕駛人，從而，原處分機關以本案違規事證明確，據以裁
    處罰鍰，固屬有據，惟未依道路交通管理處罰條例第63條第
    1 項第1 款規定，並記違規點數，所為處分即有瑕疵，是本
    件異議雖無理由，惟原處分既有上開違誤之處，自應由本院
    將原處分撤銷，仍以異議人違反道路交通管理處罰條例第40
    條之規定，並參酌違反道路交通管理事件統一裁罰基準表之
    規定，裁處異議人如主文第2 項所示之罰鍰，並依同條例第
    63條第1 項第1 款之規定，並記違規點數1 點，以資適法。
據上論斷，應依道路交通案件處理辦法第20條，裁定如主文。
中    華    民    國    97    年    4     月    22    日
                    交通法庭法  官  吳祚丞
以上正本證明與原本無異。
如不服本裁定應於送達後5 日內，向本院提出抗告書狀。（均須
按他造當事人之人數附繕本）。
                            書記官  方蘭芬
中    華    民    國    97    年    4     月    23    日


司法院資訊處製作；財團法人民間司法改革基金會備份。
